# 请教陈老师关于农业产品的贸易确认收入的问题

提问人：annaqi2016 时间：2021-05-29 19:31:55
陈老师，请教个收入问题。我单位是国企，与一农业企业A签订合作协议，协议约定我单位从对方子公司B收购农产品，而后将农产品销售给该农业企业A，约定A企业对我单位的回款账期为 60 天，按照年化收益率6%支付该期间的利息，在确认收入时直接按照加上年化收益率6%所对应的利息开票给对方，确认为商品收入是否可行，有无违反会计法规的情况，谢谢啦

回答人：chenyiwei
这是典型的不具有商业实质的融资性贸易。根据《关于加强地方国有企业债务风险管控工作的指导意见》（国资发财评规[2021]18号）：“严控低毛利贸易、金融衍生、PPP等高风险业务，严禁融资性贸易和”空转”“走单”等虚假贸易业务，管住生产经营重大风险点”。因此这是不合规的。